臺灣臺南地方法院刑事判決
110年度金訴字第554號
公  訴  人  臺灣臺南地方檢察署檢察官
被      告  蔡孟翰


上列被告因詐欺等案件，經檢察官追加起訴 （110 年度偵字第1
8203 號），本院判決如下：
    主  文
本件公訴不受理。
    理  由
一、追加起訴意旨略以：被告蔡孟翰於民國110 年5 月底，加入
    「洪小炘」及其他姓名年籍不詳之人所組成，3 人以上，以
    實施詐術手段，且具有持續性及牟利性之有結構性犯罪組織
    之詐欺集團，擔任水房收水角色，負責收取車手持人頭帳戶
    提款卡提領被害人遭詐騙而匯入之贓款，並從中獲取每月新
    臺幣（下同）4 萬5,000 元之報酬。待其加入該詐欺集團後
    ，即與「洪小炘」及集團其他成員共同意圖為自己不法之所
    有，基於三人以上共同詐欺取財及洗錢之犯意聯絡，由不詳
    詐欺集團成員向如附表一所示之人施以如附表一所示之詐騙
    手段，致如附表一所示之人陷於錯誤，而於如附表一所示之
    時間，匯款如附表一所示之金額至不知情之吳梓宣（所涉詐
    欺部分，另為不起訴之處分）所有如附表一所示之帳戶內。
    待吳梓宣依指示於如附表二所示時間、地點，自如附表二所
    示之帳戶內，提領如附表二所示之款項後，復於如附表三所
    示時間、地點交付如附表三所示之款項與被告，以此方式製
    造金流斷點，掩飾該詐欺所得之本質及去向。嗣經如附表一
    所示之告訴人察覺有異，報警處理，始悉上情。因認被告所
    為，涉犯組織犯罪防制條例第3 條第1 項後段之參與犯罪組
    織、刑法第339 條之4 第1 項第2 款之三人以上共同詐欺取
    財、洗錢防制法第14條第1 項之洗錢等罪嫌等語。
二、按起訴之程序違背規定者，應諭知不受理之判決，並得不經
    言詞辯論為之，刑事訴訟法第303 條第1 款、第307 條分別
    定有明文。次按於第一審辯論終結前，得就與本案相牽連之
    犯罪或本罪之誣告罪，追加起訴，刑事訴訟法第265 條第1 
    項亦有明文，而該條所稱之追加起訴，係就與已經起訴之案
    件、無單一性不可分關係之相牽連犯罪（指刑事訴訟法第7 
    條所列案件），在原起訴案件第一審辯論終結前，藉原訴之
    便而加提獨立之新訴，俾與原起訴案件合併審判，以收訴訟
    經濟之效。故起訴之追加，須於第一審辯論終結前始得為之
    ，此為追加起訴時間上之限制，而起訴之追加既係利用舊訴
    之訴訟程序提起，自以有本案之存在為前提，其已無本案之
    訴可資附麗者，即無許其追加之餘地。違反上開之規定而追
    加起訴者，顯屬不合，其追加起訴之程序違背規定，應諭知
    不受理之判決，並無所謂追加起訴只須具備刑事訴訟法第26
    4 條第2 項規定之法定記載程式，即可不論是否合法，均應
    以實體判決終結其訴訟關係之可言，最高法院100 年度台非
    字第107 號判決意旨可資參照。
三、經查，檢察官據以追加起訴之本院110 年度金訴字第466 號
    案件，業經本院於110 年12月14日，就被告蔡孟翰所涉部分
    辯論終結，並定於111 年1 月4 日上午9 時25分宣判，有該
    案之本院110 年12月14日刑事報到單1 份在卷可憑；而本件
    追加起訴係於110 年12月17日繫屬本院，有臺灣臺南地方檢
    察署110 年12月17日南檢文信110 偵18203 字第1109080652
    號函上本院收狀戳章在卷足證。是本件檢察官之追加起訴繫
    屬於本院時，本院110 年度金訴字第466 號案件，就被告所
    涉部分既已第一審辯論終結，揆諸前揭法條、說明及最高法
    院判決意旨，本件追加起訴之程序即於法不合，其追加起訴
    之程序違背規定，爰不經言詞辯論，逕為不受理之判決。
據上論斷，應依刑事訴訟法第303 條第1 款、第307 條，判決如
主文。
中　　華　　民　　國　　111 　年　　1 　　月　　4 　　日
                  刑事第一庭  審判長法　官  梁淑美
                                    法  官  鄭文祺
                                    法  官  陳品謙
以上正本證明與原本無異。
如不服本判決應於收受本判決後20日內向本院提出上訴書狀，並
應敘述具體理由。其未敘述上訴理由者，應於上訴期間屆滿後20
日內向本院補提理由書狀（均須按他造當事人之人數附繕本）「
切勿逕送上級法院」。 
　　　　　　　　　　　　　　　　　  書記官  趙建舜
中　　華　　民　　國　　111 　年　　1 　　月　　4 　　日

附表一：
編號 告訴人 詐騙手段 匯款時間 （民國） 匯款金額 （新臺幣） 匯入帳戶 1 黃宗重 詐欺集團成員於110 年6 月10日某時，撥打電話與黃宗重，佯稱係黃宗重之外甥女陳玉書，欲借款30萬元云云 110 年6 月17日 上午9 時許 30萬元 吳梓宣申辦之台新銀行帳戶（帳號000-00000000000000號） 2 廖連珠 詐欺集團成員於110 年6 月16日晚間7 時30分許，撥打電話與廖連珠，佯稱係廖連珠表弟之兒子，欲借款38萬元云云 110 年6 月17日上午11時7 分許 38萬元 吳梓宣申辦之國泰世華商業銀行帳戶（帳號000-000000000000號） 

附表二：
編號 提領時間 （民國） 提領地點 提領帳號 提領金額 (新臺幣） 1 110 年6 月17日上午10時49分許 臺南市○區○○路000 號台新銀行崇德分行 吳梓宣申辦之台新銀行帳戶（帳號000-00000000000000號） 25萬7,000 元      2 110 年6 月17日上午11時50分許 臺南市○區○○街00號全家便利超商 吳梓宣申辦之台新銀行帳戶（帳號000-00000000000000號） 4 萬3,000 元 3 110 年6 月17日下午1 時1 分許 臺南市○○區○○路0 段00號 吳梓宣申辦之國泰世華商業銀行帳戶（帳號000-000000000000號） 23萬4,000 元      4 110 年6 月17日下午1 時11分許 臺南市○○區○○路0 段000 號全家便利超商 吳梓宣申辦之國泰世華商業銀行帳戶（帳號000-000000000000號） 10萬元 5 110 年6 月17日下午1 時13分許 臺南市○○區○○路0 段000 號全家便利超商 吳梓宣申辦之國泰世華商業銀行帳戶（帳號000-000000000000號） 4 萬6,000 元      

附表三：
編號 交付時間 （民國） 交付地點 交付金額 （新臺幣） 1 110 年6 月17日 下午12時20分許 臺南市○區○○街000 號對面公園 30萬元 2 110 年6 月17日 下午1 時40分許 臺南市○區○○路000 巷000 號 38萬元